### PEDRO BONA PERERA

.Correo electrónico: pbonap@yahoo.es .Teléf. Contacto: 00.34. 622.18.22.09

.Domicilio: C/ Once de Julio-25 (50014-Zaragoza)



#### SÍNTESIS PERFIL PERSONAL Y PROFESIONAL

Ingeniero Técnico Industrial de especialidad Eléctrica (Centrales y Redes), con experiencia laboral desde 1991.

Desde julio de 2001 hasta julio 2013, he desarrollado mi actividad profesional en la Empresa de Ingeniería del Transporte INECO. Desempeñando las funciones de Técnico de Electrificación y desde 2005 solapando esta función con la de Jefe de Unidad y Coordinador de Seguridad y Salud, en la Asistencia Técnica de Coordinación y Dirección de Obra Ferroviarias y Aeroportuarias.

Anteriormente desde 1992, durante 9 años, en COALVI, S.A., empresa Constructora rama Ferroviaria. Desarrollando las funciones de Jefe de Obra y Responsable del departamento de Electrificación de Ferrocarriles y durante los últimos 6 años también como Responsable del departamento de Calidad.

Inicié mi actividad profesional en 1991 en la empresa UTA MAI, empresa del ramo de la Automoción que desarrolla centrales eléctricas, elementos electrónicos y cableados para automóviles y vehículos pesados. Desarrollando las funciones de Ingeniero de Producto.

#### **EXPERIENCIA**

		Puesto: . Técnico de Electrificación Ferroviaria
Julio 2001 – Julio 2013	Empresa: INECO S.A.	. Jefe de Unidad Asistencia Técnica
	-	. Coordinador de Seguridad y Salud

#### Empresa:

- Empresa de Ingeniería y consultoría del Transporte, que desarrolla y gestiona los sistemas de transporte (Aeronáutico, aeropuertos, ferroviario, carreteras, transporte marítimo y urbano). Empresa dependiente del Ministerio de Fomento.

#### Funciones:

- Dirección de Ejecución de Obras Ferroviarias y Aeroportuarias. Ingeniero de Electrificación Ferroviaria.
- Coordinación y supervisión de los recursos empleados y de personal propio y ajeno que colaboran en el desarrollo de las obras. Certificaciones de Obra.
- Asistencia técnica y Supervisión de las obras para garantizar en su ejecución el cumplimiento de los criterios de gestión económica, técnica y administrativa.
- Coordinaciones de Seguridad y Salud.
- Relación directa con clientes externos/internos para conseguir el óptimo desarrollo de las Obras.
- Valoración Técnica y Económica de Ofertas para Asistencias Técnicas y de ejecución de Obras.
- Colaboración en Realización de Proyectos y Estudios técnicos.

Octubre 1992 – Julio 2001 Empresa: COALVI, S.A.	Puesto: .Resp. Dpto. Electrificación . Resp. Dpto. Calidad
---	--

### Empresa:

- Empresa dedicada a la construcción, montaje, reparación y mantenimiento de Infraestructuras Ferroviarias, para RENFE / ADIF y entidades particulares.

#### Funciones:

- Responsable de Departamento de Catenaria-Electrificación. Jefe de Obra: Estudio valoración y elaboración de proyectos y presupuestos. Planificación, organización y dirección de los recursos humanos y materiales para la ejecución y gestión de las obras. Gestión de las compras del Departamento y contacto directo con el Cliente (Dirección Técnica).
- Responsable del Departamento de Calidad (1995-2001)
   Elaboración de la documentación necesaria de la Empresa, para implantar y certificar el Sistema de Aseguramiento de la Calidad, así como el Seguimiento y Gestión del Sistema de la Calidad.

Octubre 1991 – Octubre 1992	Empresa: UTA MAI (Actual LEAR)	Puesto:
	Valls (Tarragona)	. Ingeniero de Producto

### Empresa:

- Empresa del ramo de automoción, dedicada al diseño y fabricación de cableados, componentes electrónicos y centrales eléctricas "cajas", para todo tipo de automóviles y vehículos pesados.

#### **Funciones:**

- Diseño (mediante Estación de C.A.D.) de elementos, piezas y prototipos para las centrales eléctricas de vehículos, así como la resolución de problemas de diseño de los elementos en los procesos de prototipos, primeras pruebas y producción.

## FORMACIÓN ACADEMICA

Titulación:	Especialidad:	Centro:
INGENIERÍA TÉCNICA INDUSTRIAL	ELECTRICIDAD. CENTRALES Y REDES	EUITIZ. Universidad de Zaragoza.

## FORMACIÓN COMPLEMENTARIA

COMPETENCIAS PROFESIONALES	Horas	Año	Centro
Prince2-Foundation. Gestión de Proyectos	24	2013	Centro Tecnologías Avanzadas de Aragón.
Herramientas Informáticas para la Certificación Energética de Edificios.	40	2013	I.T.A. Instituto Tecnológico de Aragón.
Curso de Formación Básica Concienciación en Seguridad de la Aviación Civil	5	2013	INECO/formador AVSEC.
Técnicas del Mantenimiento de la Electrificación Ferroviaria.	50	2012	Estructuralia_ Univ. Politéc. Catalunya.
Aspectos transversales de la Gestión del Mantenimiento de Líneas Ferroviarias.	50	2012	Estructuralia_ Univ. Politéc. Catalunya.
CALIDAD			
Auditor de Sistemas de Gestión de Calidad ISO 9000.	30	1998	B.V.Q.I ESPAÑA
Calibración de instrumentos de medida y la ISO-9000	50	1997	DGA, Fondo Social Europeo.
Control de Calidad Estadístico.	60	1997	DGA, Fondo Social Europeo.
Gestión y Aspectos Económicos de la Calidad.	40	1996	Confederación de Empresarios de Zaragoza
Auditorías Internas de Sistemas de Calidad.	20	1995	Dirección de Producción y Calidad de RENFE
Programa de Calidad Concertada de RENFE, RQ/10.	20	1994	Tecnoconsulting Europa, S.A.
Desarrollo e Implantación de un PAC en la Construcción.	20	1994	I.D.CInstituto Desarrollo de la Calidad
Aseguramiento de la Calidad en la Construcción.	15	1994	I.D.CInstituto Desarrollo de la Calidad
T.Q.M. Sistema de Gestión de Calidad en RENFE.	15	1994	Dirección de Producción y Calidad de RENFE
SEGURIDAD Y SALUD			
Curso de Sensibilización en materia de Seguridad y Salud para Directores de Obra.	6	2008	ADIF.
Curso de Formación Práctica para Coordinadores de Seguridad en Obra.	6	2008	Interno (INECO)
Jornadas Internas sobre "Seguridad y Salud en Túneles".	6	2006	Interno (INECO-TIFSA)
Curso de Coordinación de Actividades Empresariales (R.D. 171/2004).	40	2005	COITIAR. Colegio de Ingenieros Técnicos de Aragón.
Coordinador de Seguridad y Salud en obras de Construcción.	200	2005	I.T.A. Instituto Tecnológico de Aragón.
HABILIDADES PERSONALES-DIRECTIVAS			
Delegación. Generando confianza.	16	2012	Actitud Creativa.
Inteligencia Emocional. Formando Personas.	16	2011	Actitud Creativa
Reuniones eficaces. Organización, liderazgo y aprovechamiento de las reuniones.	16	2010	CARE. Gestión y Consultoría del Negocio.
Herramienta SIOS. Gestión de Obras.	5	2010	Interno (INECO)
Herramienta de Planificación de Proyectos para Técnicos, Jefes de Unidad y Jefe Especialista.	5	2010	IIR España
Curso de Formación Práctica para Directores de Obra.	6	2006	Interno (INECO-TIFSA)

# HERRAMIENTAS INFORMÁTICAS

Aplicación	NIVEL	
Αριιοασίστι	Usuario	Avanzado
MICROSOFT OFFICE		$\boxtimes$
AUTOCAD		$\boxtimes$
PRESTO		
Aplicación SIOS. Gestión de Obras		
Aplicación PIDAME. Gestión Trabajos AVE		$\boxtimes$
Aplicación GET. Gestión Encargados Trabajos. ADIF		$\boxtimes$
ECOSS. Entorno Coord. Seg. y Salud. AENA		
Certificación Energética Edificios: CE3- CE3X, Calener, Lider.		

## **OTROS DATOS**

- Natural de Zaragoza.
- Estado Civil Casado.
- Fecha de nacimiento 13/08/1966
- Carnet de conducir y Vehículo propio
- Movilidad Geográfica y Laboral.

# **RELACIÓN DE OBRAS EN LOS ÚLTIMOS AÑOS:**

Periodo: 2011 – Julio/13	Empresa: INECO	Puesto: Jefe de Unidad. Técnico Instalaciones Coordinador de Seguridad y Salud
Proyectos desarrollados:		Funciones:
Adecuación del Edificio Terminal al Diseño Funcional en el Aeropuerto de Ibiza.  Pem: 71,5 M€.  Promotor: AENA / Constructora: UTE Dragados-Cobra		Dirección de Ejecución (AENA) Jefe de Unidad - Técnico Instalaciones.
Adecuación construcción de Losas Stands 28 y 29. Aeropuerto de Ibiza.  Pem: 0,273 M€.  Promotor: AENA / Constructora: Dragados S.A.		Dirección de Ejecución para AENA TASA. Técnico Auditor de Seguridad Aeroportuaria Coordinador de Seguridad y Salud.
Refuerzo de la Cubierta del Edificio Terminal.  Aeropuerto de Ibiza.  Pem: 1,99 M€  Promotor: AENA / Constructora: FCC		Dirección de ejecución (AENA): - Jefe de Unidad Coordinador de Seguridad y Salud.
Nuevo vallado en zonas de expropiación. Aeropuerto de Ibiza Pem: 0,236 M€ Promotor:AENA / Constructora: UTE VILOR-ROUTE PONT		- A.T. Dirección de Obra (AENA): - Coordinador de Seguridad y Salud.

Periodo: 2001 - 2011	Empresa: INECO	Puesto: Técnico de Electrificación Jefe de Unidad Coordinador de Seg y Salud
Proyectos desarrollados:		Funciones:
(2010-2011). Ampliación del Apartadero Ferroviario en Mercazaragoza, conexión con Vía General, para el acceso directo a la Terminal de TMZ (Terminal Marítima de Zaragoza).  Pem: 2,136 m€ Promotor: TMZ / Constructora: COALVI,S.A.		Dirección de Obra para (TMZ): - Jefe de Unidad / Técnico de Electrificación Coordinador de Seguridad y Salud.
(2009 -2011). Proyecto de Construcción de la Plataforma, Vías e Instalaciones de la Segunda Terminal de Alta Velocidad. Estación Zaragoza-Plaza (Feria de Muestras – Aeropuerto). Primera Fase. Constructora: VIAS Y CONSTRUCCIONES.		A.T. Dirección de Obra (ADIF): - Jefe de Unidad / Técnico de Electrificación Coordinador de Seguridad y Salud.
(2006 - 2011). Asistencia Técnica a la Coordinación de las afecciones en la Red Arterial Ferroviaria de Zaragoza de las obras que promueve la Sociedad Zaragoza Alta Velocidad (SZAV) con motivo de la Expo-2008, Nueva Red de Cercanías, Prolongación Ronda Sur y Conexión con Complejo Ferroviario de Plaza, Urbanización de los entornos de la Estación de Zaragoza – Delicias.		A.T. Coordinación (ADIF): - Jefe de Unidad - Técnico de Electrificación.
(2009- 2010). Proyecto de Construcción de Nuevo Apeadero Ferroviario en la Plataforma Logística PLAZA (Zaragoza) para nueva nave almacén del Grupo BSH.		Dirección de Obra para (PROLOGIS): - Jefe de Unidad.
Constructora: IBEROVIAS.		- Coordinador de Seguridad y Salud.
(2008-2010). Renovación de vía tramo: Caldearenas – Jaca. Línea Huesca – Canfranc. Constructora: TECSA.		A.T. Dirección de Obra (ADIF): - Jefe de Unidad.
(2008-2010). Proyecto de Construcción de 1 paso inferior y 1 paso inferior peatonal para la supresión de un paso a nivel (Clase C) en el PK 126/345 y dos pasos superiores para la supresión dos pasos a nivel (Clase C) en los PPKK 134/008 y 135/420 de la L/ Zaragoza – Barcelona.  Termino Municipal de Monzón (Huesca). Constructora: EXTRACO.		A.T. Dirección de Obra (ADIF): - Jefe de Unidad / Técnico de Electrificación Coordinador de Seguridad y Salud.
(2007-2008). Asistencia Técnica a la Coordinación de la obra: Variante de Huesca. Instalaciones de Seguridad.  Línea Tardienta – Huesca y Línea Huesca-Canfranc. Corredor Nordeste de Alta Velocidad.		A.T. Coordinación (ADIF): - Jefe de Unidad / Técnico de Electrificación.
(2006-2008). Asistencia Técnica a la Coordinación de la obra: Variante de Huesca. Plataforma y Vía.  Línea Tardienta –Huesca y Línea Huesca-Canfranc. Corredor Nordeste de Alta Velocidad.		A.T. Coordinación (ADIF): - Jefe de Unidad.
(2006-2008). Asistencia Técnica a	la Coordinación de la obra:	

Renovación de Vía y Rectificaciones. Corredor Noreste de alta Velocidad.	A.T. Coordinación (ADIF): - Jefe de Unidad.
Línea Teruel – Zaragoza. Tramo: Ferreruela de Huerva – Villarreal de Huerva.	
(2005-2008). Asistencia Técnica a la Coordinación de la obra: Corredor Noreste de Alta Velocidad.  Línea Teruel – Zaragoza. Tramo: Cariñena – Muel. Renovación de Vía y Rectificaciones, (Fase 1 y Fase 2).	A.T. Coordinación (ADIF): - Jefe de Unidad.
(2006-2007). Proyecto de Construcción de la Obra: Iluminación de playas de vías y construcción de paseos en entrevías en la nueva estación de apoyo (Corbera Alta) al complejo Ferroviario de Zaragoza-Arrabal.	A.T. Dirección de Obra (ADIF): - Jefe de Unidad.
(2006). Proyecto de Construcción de la Obra: Instalaciones de Seguridad y Comunicaciones. Actuaciones en vía y adaptación de la catenaria. Línea Madrid – Barcelona (Vía Caspe). Tramo: Fuentes de Ebro – Mora la Nueva.	A.T. Dirección de Obra (ADIF): - Jefe de Unidad / Técnico de Electrificación Coordinador de Seguridad y Salud.
(2006). Proyecto de Construcción de la Obra: Conexión Ferroviaria entre almacén de Material Histórico de RENFE en Zaragoza – Delicias y la Estación de Casetas incluyendo la adaptación y montaje de vías y catenaria en la estación de Casetas (nueva ubicación del Museo Ferroviario).	A.T. Dirección de Obra (ADIF): - Jefe de Unidad / Técnico de Electrificación.
(2004-2006). Asistencia Técnica a la Coordinación de la obra: Renovación de Vía y Rectificaciones. Corredor Noreste de alta Velocidad.  Línea Teruel – Zaragoza. Tramo: Muel - Zaragoza (Cuarte de Huerva).	A.T. Coordinación (ADIF): - Jefe de Unidad.
(2005). Proyecto de Construcción de la Obra: Reconstrucción del Terraplén de la Puebla de Hijar. P.k. 414/760 al P.K. 415/200. Línea Madrid – Barcelona (por Caspe).	A.T. Dirección de Obra (ADIF): - Jefe de Unidad / Técnico de Electrificación Coordinador de Seguridad y Salud.
(2005). Proyecto de Construcción de la Obra: Adaptaciones en Vía y Catenaria de la Estación de Grisén por afecciones de la obra del nuevo Bloque Automático de vía Doble.	A.T. Dirección de Obra (ADIF): - Jefe de Unidad - Técnico de Electrificación.

(2004). Proyecto de Construcción de la Obra: Construcción del Edificio para la Jefatura Territorial de Mantenimiento de Zaragoza (almacenes, distrito de vía y equipo de línea) en La Cartuja.	A.T. Dirección de Obra (RENFE): - Técnico de Electrificación.
(2003). Proyecto de Construcción de la Obra: Construcción de dos vías mango en la estación de Grisén.  L/ Madrid – Barcelona.	A.T. Dirección de Obra (RENFE): - Técnico de Electrificación.
(2003). Asistencia Técnica a la Coordinación en la construcción de las obras del Intercambiador de anchos de Plasencia de Jalón (Ancho Convencional).	A.T. Coordinación (RENFE): - Técnico de Electrificación.
(2002-2003). Asistencia Técnica a la Coordinación en la construcción de 8 Pasos Superiores para la L.A.V. Zaragoza – Huesca. Tramo: Tardienta - Huesca	A.T. Coordinación (RENFE): - Técnico de Electrificación.
(2002-2003). Asistencia Técnica a la Coordinación en la construcción de la L.A.V. Zaragoza – Huesca.  Tramo: Tardina – Huesca	A.T. Coordinación (RENFE): - Técnico de Electrificación.
(2002-2003). Asistencia Técnica a la Coordinación en la construcción de la L.A.V. Zaragoza – Huesca.  Tramo: Zuera – Tardienta	A.T. Coordinación (RENFE): - Técnico de Electrificación.
(2002-2003). Asistencia Técnica para el apoyo a la Coordinación en la construcción de la L.A.V. Zaragoza – Huesca.  Tramo: Miraflores – Zuera.	A.T. Coordinación (RENFE): - Técnico de Electrificación.
(2002-2003). Asistencia Técnica a la Coordinación en la Renovación de la Estación de La Cartuja y conexión con Estación de Cogullada (Zaragoza).	A.T. Coordinación (RENFE): - Técnico de Electrificación.
(2002-2003). Asistencia Técnica a la Coordinación en la construcción del By Pass Ronda Sur Ferroviaria de Zaragoza. Enlaces con CIM y estación de La Cartuja.	A.T. Coordinación (RENFE): - Técnico de Electrificación.
(2001-2002). Asistencia Técnica a la Coordinación en la ejecución de las obras de la Línea de Alta Velocidad (L.A.V.) Madrid-Barcelona en Zaragoza y sus afecciones a las Red Arterial Ferroviaria de Zaragoza en los diferentes subtramos; Subtramo XIV, Subtramo XIV-Delicias, Subtramo Estación Zaragoza Delicias, Subtramo Delicias-Miraflores, Subtramo	A.T. Coordinación (RENFE): - Técnico de Electrificación.
Miraflores-Subtramo II y Accesos a Base de Mantenimiento AVE de La Cartuja.	